【裁判字號】    89,上易,208
【裁判日期】    890522
【裁判案由】    竊盜
【裁判全文】
臺灣高等法院臺南分院刑事判決          八十九年度上易字第二八號  Ａ
      上  訴  人
      即  被  告  甲  ○  ○
右上訴人因竊盜案件，不服臺灣臺南地方法院八十八年度易緝字第一六二號，中華民
國八十八年十二月七日第一審判決（起訴案號：臺灣臺南地方法院檢察署八十八年度
偵字第一二五一號），提起上訴，本院判決如左：
      主      文
上訴駁回。
      事      實
一、甲○○於民國八十八年一月十五日廿一時許，在台南巿成功路與中成路交叉路口
    處，因見乙○○○所有車牌號碼ＶＢＷ─四五九號輕型機車一輛（市價約值新台
    幣一萬元）之鑰匙插在車上，竟意圖為自己不法之所有，趁無人之際竊取該車，
    得手後留供己用。嗣於同年月十九日十九時三十分許，甲○○騎乘上開機車行經
    台南巿西門路二段三一七號前，為警路檢盤查當場查獲。
二、案經台南巿警察局第四分局移送台灣台南地方法院檢察署檢察官偵查起訴。
      理      由
一、訊據上訴人即被告甲○○固坦承於上揭時地騎乘上開機車為警查獲之事實，惟矢
    口否認有何竊盜犯行，辯稱：伊並沒有竊盜，機車是伊於今年一月十九日十九時
    十五分許，在台南巿中山公園內露天音樂亭停車場，向其友人綽號「阿義」者借
    用的，伊不知係贓車云云。
二、然查：
（一）右開機車係乙○○○所有於上揭時地失竊等情，業據被害人乙○○○於警訊中
      指訴綦詳，且有贓物暫行發還認領保管單、「車輛竊盜、車牌失竊資料個別查
      詢報表─查詢車輛認可資料」各一紙在卷可憑。
（二）參以被告於偵查中供稱：（借車時有無看駕照？）沒有，我想借一下子而已，
      所以沒向他拿等語（偵查卷第七頁背面），然其於警局卻又供稱：向綽號「阿
      義」借騎上開機車是要前往府前路找朋友，並稱於今晚廿一時要騎回公園還他
      ，我並不知其詳細姓名、地址，．．因為我只認識他三日而已等語（警卷第二
      頁、第三頁、第四頁背面）。苟若被告所陳之上開情節為真實，以被告與「阿
      義」者僅認識三日，彼此並不熟識之情形下，「阿義」何敢將機車借予不知借
      用人係何人之理！反而言之，苟若機車係被告向友人借用，又豈有不知車主真
      實姓名住所而予以借用之理，則其又如何歸還？何況當日廿一時被告「依約定
      」前往公園又無法指出「阿義」者究係何人，是其所辯顯係事後畏罪卸責之詞
      ，洵無可採。
      綜上各情相互參酌，被告所辯，無非卸責之詞，不足採信，本件事證明確，被
      告犯行堪以認定。
三、核被告意圖為自己不法之所有，而竊取他人之財物，所為係犯刑法第三百二十條
    第一項竊盜罪。原審判決適用前揭法條及罰金罰鍰提高標準條例第一條前段之規
    定，並審酌被告犯罪之動機、目的、手段、所生危害、犯罪後態度等一切情狀，
    量處拘役伍拾日，認事用法並無不當、量刑亦甚妥適，被告仍執前詞否認犯行，
    指摘原判決不當提起上訴，核無理由，應予駁回。
據上論結，應依刑事訴訟法第三百六十八條，判決如主文。
本案經檢察官王碧霞到庭執行職務。
中    華    民    國      八十九      年      五      月      二十二    日
                                  臺灣高等法院臺南分院刑事第四庭
                                      審判長法官  陳    義    仲
                                            法官  徐    財    福
                                            法官  宋    明    蒼
右正本證明與原本無異。
不得上訴。
                                      法院書記官  余    素    美
中    華    民    國      八十九      年      五      月      二十四    日
附錄本案論罪科刑法條全文：
刑法第三百二十條第一項：意圖為自己或第三人不法之所有，而竊取他人之動產者，
                        為竊盜罪，處五年以下有期徒刑、拘役或五百元以下罰金
                        。


司法院資訊處製作；財團法人民間司法改革基金會備份。
